【裁判字號】    99,上訴,963
【裁判日期】    990329
【裁判案由】    毒品危害防制條例
【裁判全文】
臺灣高等法院刑事判決                 99年度上訴字第963號
上  訴  人
即  被  告  甲○○
上列上訴人即被告因違反毒品危害防制條例案件，不服臺灣板橋
地方法院98年度訴字第3588號，中華民國99年1 月29日第一審判
決（起訴案號：臺灣板橋地方法院檢察署98年度毒偵字第5802號
），提起上訴，本院判決如下：
    主  文
上訴駁回。
    理  由
一、按不服地方法院之第一審判決而上訴者，應向管轄第二審之
    高等法院為之。上訴書狀應敘述具體理由，上訴書狀未敘述
    上訴理由者，應於上訴期間屆滿後20日內補提理由書於原審
    法院，逾期未補提者，原審法院應定期間先命補正；第二審
    法院認為上訴書狀未敘述理由或上訴有第362 條前段之情形
    者，應以判決駁回之，但其情形可以補正而未經原審法院命
    其補正者，審判長應定期間先命補正，刑事訴訟法第361 條
    、第367 條，分別定有明文。所謂上訴書狀應敘述具體理由
    ，必係依據卷內既有訴訟資料或提出新事證，指摘或表明第
    一審判決有何採證認事、用法或量刑等足以影響判決本旨之
    不當或違法，而構成應予撤銷之具體事由，始克當之（例如
    ：依憑證據法則具體指出所採證據何以不具證據能力，或依
    憑卷證資料，明確指出所為證據證明力之判斷如何違背經驗
    、論理法則）；倘僅泛言原判決認定事實錯誤、違背法令、
    量刑失之過重或輕縱，而未依上揭意旨指出具體事由，或形
    式上雖已指出具體事由，然該事由縱使屬實，亦不足以認為
    原判決有何不當或違法者（例如：對不具有調查必要性之證
    據，法院未依聲請調查亦未說明理由，或援用證據不當，但
    除去該證據仍應為同一事實之認定），皆難謂係具體理由，
    俾與第二審上訴制度旨在請求第二審法院撤銷、變更第一審
    不當或違法之判決，以實現個案救濟之立法目的相契合，並
    節制濫行上訴（最高法院97年度臺上字第892 號判決參照）
    。是以上訴人之上訴書狀或補提之上訴理由書，雖有敘述上
    訴理由，惟並未具體敘述第一審判決有上述違法、不當情形
    ，即與未敘述具體理由無異，其所為上訴，即不符合上訴之
    法定要件。
二、經查，本件原審適用簡式審判程序，並以上訴人即被告甲○
    ○（簡稱被告）於偵審時之自白、臺北縣政府警察局三重分
    局扣押物品目錄表、扣押物照片、毒品初步鑑驗報告單、查
    獲毒品案件被移送者姓名、代碼對照表、台灣檢驗科技股份
    有限公司民國（下同）98年8 月20日濫用藥物檢驗報告、交
    通部民用航空局航空醫務中心98年9月21日航藥鑑字第09847
    81號毒品鑑定書、刑案資料查註紀錄表、全國施用毒品案件
    紀錄表及本院被告前案紀錄表等為據，認定被告前因施用毒
    品案件，經臺灣板橋地方法院裁定送觀察、勒戒後，認無繼
    續施用毒品之傾向，於92年9 月17日執行完畢釋放出所，並
    經臺灣板橋地方法院檢察署檢察官以92年度毒偵字第2018號
    為不起訴處分確定；後因違反槍砲彈藥刀械管制條例案件，
    經臺灣臺北地方法院以93年度訴字第873號判處有期徒刑1年
    2 月確定；因施用第一、二級毒品案件，經臺灣板橋地方法
    院以93年度訴字第1381號判處有期徒刑9月、4月，應執行有
    期徒刑1 年確定；因竊盜案件，經臺灣板橋地方法院以93年
    度簡字第5455號判處有期徒刑6 月確定；因妨害自由、偽造
    文書案件，經臺灣板橋地方法院以94年度訴字第106 號判處
    有期徒刑5月、9月，應執行有期徒刑1 年確定；因違反妨害
    兵役治罪條例，經臺灣臺東地方法院以94年度成簡字第22號
    判處有期徒刑3月確定；上開7罪，經臺灣臺東地方法院以96
    年度聲減字第142號裁定減刑，並定應執行有期徒刑1年10月
    確定，於96年7 月16日執行完畢，詎猶不知悔改，復基於施
    用第一級毒品海洛因及第二級毒品甲基安非他命之犯意，於
    98年8月9日15時許，在臺北縣泰山鄉○○街35號4 樓居所，
    分別以針筒注射第一級毒品海洛因，及以燒烤玻璃球之方式
    施用安非他命各一次，嗣於同日22時30分許，為警在臺北縣
    三重市○○○路380 巷口查獲，並扣得被告吸食所餘之海洛
    因1包（驗前淨重0.429公克，驗後淨重0.4284公克）、甲基
    安非他命1包（驗前淨重0.156公克，驗後淨重0.1559公克）
    ，經採集其尿液送驗，結果呈嗎啡（海洛因代謝後尿液檢出
    成份）、甲基安非他命陽性反應，因而認被告確有施用第一
    級及第二級毒品之犯行，且為累犯，另審酌被告有多次違反
    毒品危害防制條例前科，詎再犯本案，顯見其無法戒絕毒品
    ，惟念其坦承犯行，態度良好，及其施用海洛因、甲基安非
    他命僅係戕害自身，尚未害及他人等一切情狀，分別量處有
    期徒刑8月、4月，並定其應執行之刑為有期徒刑10月，復說
    明扣案之白色粉末1包（驗前淨重0.429公克，驗後淨重0.42
    84公克），及白色透明結晶1包（驗前淨重0.156公克，驗後
    淨重0.1559公克），經送驗結果確屬毒品海洛因及甲基安非
    他命無訛，又包裝袋殘留有上述毒品且無法析離，應與毒品
    同視，爰均依毒品危害防制條例第18條第1 項前段規定宣告
    沒收銷燬等情，已詳敘其所憑證據、認定理由及量刑依據，
    從形式上觀察並無任何採證認事、用法或量刑之不當或違法
    。被告收受判決後提起本件第二審上訴，其上訴理由僅泛稱
    其於本案審理期間均坦承不諱，實感悔悟，因身患病疾，情
    非得已，且為脫離毒癮危害，早已定時定點至醫院服用美沙
    冬藥劑，請求撤銷原判決，從輕量刑等語，惟按關於刑之量
    定，係實體法上賦予法院得為自由裁量之事項，倘其未有逾
    越法律所規定之範圍，或濫用其權限，即不得任意指為違法
    （最高法院75年度臺上字第7033號判例參照），本件原審判
    決分別量處被告有期徒刑8月、4月，並定應執行刑為有期徒
    刑10月，已審酌被告曾有多次施用毒品紀錄，竟又為本件犯
    行，並考量施用毒品所生危害非鉅，暨其犯罪後之態度等一
    切情狀，並未逾越職權，亦未違反比例原則，核被告之上訴
    意旨，並未依據卷內既有訴訟資料或提出新事證，指摘或表
    明第一審判決有何採證認事、用法或量刑等足以影響判決本
    旨之不當或違法，要難謂其上訴書狀已經敘述具體理由，揆
    諸上開規定及說明，本件上訴顯無具體理由而不合法定程式
    ，應予駁回，並不經言詞辯論為之。
據上論斷，應依刑事訴訟法第367條前段、第372條，判決如主文
。
中    華    民    國    99    年    3     月    29    日
                  刑事第十庭審判長法  官  陳榮和
                                  法  官  李春地
                                  法  官  彭政章
以上正本證明與原本無異。
施用第一級毒品部分，如不服本判決，應於收受送達後10日內向
本院提出上訴書狀，其未敘述上訴之理由者並得於提起上訴後10
日內向本院補提理由書（均須按他造當事人之人數附繕本）「切
勿逕送上級法院」。
施用第二級毒品部分，不得上訴。
                                  書記官  杜宜寧
中    華    民    國    99    年    3     月    29    日

司法院資訊處製作；財團法人民間司法改革基金會備份。
